【裁判字號】    92,裁,387
【裁判日期】    920327
【裁判案由】    免職
【裁判全文】
最  高  行  政  法  院  裁  定                    九十二年度裁字第三八七號
    抗  告  人  甲○○
右抗告人因與相對人交通部郵政總局臺灣北區郵政管理局間免職事件，對於中華民國
九十一年一月十七日臺北高等行政法院九十年度訴字第五一八號裁定提起抗告，本院
裁定如左︰
    主  文
抗告駁回。
抗告訴訟費用由抗告人負擔。
    理  由
一、按抗告法院認抗告為不合法或無理由者，應為駁回抗告之裁定，行政訴訟法第二
    百七十二條準用民事訴訟法第四百九十二條第一項定有明文。
二、本件抗告意旨略謂：八十九年十一月二十三日起至九十年一月二十九日止，其間
    週休二日之假日共十九日，其應有二個月即六十日之起訴期間，但實際僅有四十
    二日。又九十年一月二十三日至二十八日止，年假共六日，其起訴並未逾起訴期
    間等語。
三、原裁定以：按撤銷訴訟之提起，應於訴願決定書送達後二個月之不變期間內為之
    ，此為行政訴訟法第一百零六條第一項前段所明定。上訴人係於八十九年十一月
    二十一日收受再復審決定書，此有送達證書附再復審卷末頁可稽，上訴人提起行
    政訴訟之期間，應自八十九年十一月二十二日起算，又上訴人設址於花蓮縣，扣
    除在途期間七日，至九十年一月二十八日（星期日）即已屆滿，但因該日適為假
    日，依規定應以次日代之，即九十年一月二十九日始屆滿。上訴人遲至九十年一
    月三十一日始向原審法院提起行政訴訟，此有本院加蓋於訴狀上收文戳記所載日
    期可考，已逾法定不變期間，起訴不合法為由，裁定駁回上訴人在原審之訴。
四、本院查，行政訴訟法第八十八條規定：「期間，除法定者外，由行政法院或審判
    長酌量情形定之。行政法院或審判長所定期間，自送達定期間之文書時起算，無
    庸送達者，自宣示定期間之裁判時起算。期間之計算，依民法之規定。」；第八
    十九條規定：「當事人不在行政法院所在地住居者，計算法定期間，應扣除其在
    途之期間，但有訴訟代理人住居行政法院所在地，得為期間內應為之訴訟行為者
    ，不在此限。前項應扣除之在途期間，由司法院定之。」；民法第一百二十二條
    規定：「於一定期日或期間內，應為意思表示或給付者，其期日或其期間之末日
    ，為星期日、紀念日或其他休息日時，以其休息日之次日代之。」，本件原裁定
    ，認抗告人逾起訴期間，揆諸前揭規定，核無違誤。抗告人主張其起訴期間應再
    扣除其間之週休假日及年假乙節，係其法律見解之歧異，於法尚屬無據，自不足
    採。本件抗告論旨，求予廢棄，難認有理由，應予駁回。
五、依行政訴訟法第二百七十二條、第一百零四條、民事訴訟法第四百九十二條第一
    項、第九十五條、第七十八條，裁定如主文。
中    華    民    國    九十二      年      三        月    二十七      日
                    最 高 行 政 法 院  第 三 庭
                                審 判 長 法  官      葉  振  權
                                         法  官      林  家  惠
                                         法  官      吳  錦  龍
                                         法  官      劉  鑫  楨
                                         法  官      吳  明  鴻
右  正  本  證  明  與  原  本  無  異
                                         法院書記官  陳  盛  信
中    華    民    國    九十二      年      三        月    二十七      日


司法院資訊處製作；財團法人民間司法改革基金會備份。
